臺灣嘉義地方法院民事裁定
110年度消債清字第16號
聲  請  人  林淑女  


代  理  人  詹忠霖律師（法律扶助律師）
債  權  人  第一商業銀行股份有限公司

法定代理人  邱月琴  


債  權  人  台北富邦商業銀行股份有限公司

法定代理人  程耀輝  


債  權  人  國泰世華商業銀行股份有限公司

法定代理人  郭明鑑  


債  權  人  兆豐國際商業銀行股份有限公司

法定代理人  張兆順  
代  理  人  林勵之  
債  權  人  京城商業銀行股份有限公司

法定代理人  戴誠志  


債  權  人  滙豐(台灣)商業銀行股份有限公司

法定代理人  麥康裕  


債  權  人  板信商業銀行股份有限公司

法定代理人  劉炳輝  
債  權  人  聯邦商業銀行股份有限公司
                      設臺北市○○區○○○路○段000號      0、0樓
法定代理人  林鴻聯  
代  理  人  呂承謚  
債  權  人  遠東國際商業銀行股份有限公司


法定代理人  周添財  

                      送達處所：板橋莒光○○○00000○○            ○
債  權  人  永豐商業銀行股份有限公司

法定代理人  陳嘉賢  
債  權  人  玉山商業銀行股份有限公司

法定代理人  黃男州  
代  理  人  朱逸君  
債  權  人  台新國際商業銀行股份有限公司

法定代理人  尚瑞強  


債  權  人  中國信託商業銀行股份有限公司
                      設臺北市○○區○○○路000○000○0&ZZZZ; &ZZZZ; 0000000000號
法定代理人  利明献  


債  權  人  滙誠第一資產管理股份有限公司

法定代理人  莊仲沼  


債  權  人  富邦資產管理股份有限公司

法定代理人  洪主民  


債  權  人  新加坡商艾星國際有限公司台灣分公司

法定代理人  曾慧雯  


債  權  人  金陽信資產管理股份有限公司

法定代理人  陳雨利  
代  理  人  陳信華  
債  權  人  新光行銷股份有限公司

法定代理人  李明新  
代  理  人  鄭穎聰  
債  權  人  元大國際資產管理股份有限公司

法定代理人  宋耀明  
代  理  人  吳婉甄  
債  權  人  均和資產管理股份有限公司

法定代理人  朱祐宗  
代  理  人  陳怡穎  

債  權  人  仲信資融股份有限公司

法定代理人  陳鳳龍  
代  理  人  王筑萱  
上列當事人因消費者債務清理事件聲請清算，本院裁定如下：
    主  文
聲請人甲○○自中華民國一一０年十月二十七日下午四時起開始
清算程序。
命司法事務官進行清算程序。
    理  由
一、法院開始清算程序之裁定，應載明其年、月、日、時，並即
    時發生效力，消費者債務清理條例（下稱消債條例）第83條
    第1項定有明文。又法院裁定開始更生或清算程序後，得命
    司法事務官進行更生或清算程序，同條例第16條第1項亦定
    有明文可參。再按債務人對於金融機構負債務者，在聲請更
    生或清算前，應向最大債權金融機構請求協商債務清償方案
    ，或向其住、居所地之法院或鄉、鎮、市、區調解委員會聲
    請債務清理之調解；協商或調解成立者，債務人不得聲請更
    生或清算，但因不可歸責於己之事由，致履行有困難者，不
    在此限；本條例施行前，債務人依金融主管機關協調成立之
    中華民國銀行公會會員，辦理消費金融案件無擔保債務協商
    機制與金融機構成立之協商，準用前2項之規定，消債條例
    第151條第1項、第7項、第9項亦定有明文。
二、本件聲請人主張約自民國94年起，因配偶長期打零工，工作
    收入不穩定，其身為家管亦無收入，且須扶養未成年子女，
    而持續積欠銀行債務，以致無法清償。對於台新國際商業銀
    行股份有限公司（下稱台新銀行）等金融機構及非金融機構
    負有新臺幣（下同）5,324,973元之無擔保無優先債務，因
    有不能清償債務情事，前已提出債權人清冊，以書面向本院
    聲請債務清理調解，最大債權銀行台新銀行陳報之債權金額
    約970萬元（不含資產管理公司之債權），惟聲請人現每月
    均由子女提供扶養費12,000元資助生活，已無餘額清償債務
    ，以致調解不成立。又聲請人復未經法院裁定開始更生程序
    或宣告破產，爰請求裁定准予清算等語。
三、經查：
  ㈠本件聲請人主張依消債條例向本院聲請債務清理調解程序，
　　最大債權銀行台新銀行具狀陳報債權總額為9,440,255元，
    因聲請人無收入，每月僅有兒女提供孝親費12,000元，縱以
    最優惠方案無息分180期，每期清償52,445元，聲請人亦無
    力負擔，顯無達成調解之可能；而聲請人表示其無還款能力
    ，無法負擔上開方案，以致無法與最大債權銀行成立前置協
    商等情，業據聲請人提出調解不成立證明書在卷可稽（見本
    院卷第37頁），並經本院調閱110年度司消債調字第94號調
    解卷核閱屬實，是本件聲請人所提清算之聲請所應審究者，
    為其現況是否有不能清償債務或有不能清償之虞之情事。
  ㈡聲請人主張其有不能清償債務之情事，並提出身分證、戶籍
    謄本、財產及收入狀況說明書、債權人清冊、債務人清冊、
    財團法人金融聯合徵信中心查詢當事人綜合信用報告－債務
    清理條例前置協商專用債權人清冊及回覆書、全國財產稅總
    歸戶財產查詢清單、財政部南區國稅局嘉義縣分局108、109
    年度綜合所得稅各類所得資料清單、收入切結書、子女切結
    書、存摺內頁為證（見本院卷第17至36、39、307至319頁）
    。查聲請人主張其為家庭主婦，每月收入僅有子女提供之扶
    養費12,000元，並提出收入切結書、子女切結書為憑，應予
    堪認。又聲請人主張其每月必要生活支出為12,000元，因未
    逾消債條例第64條之2第1項規定，應予准許。承上，本件聲
    請人每月收入12,000元，扣除每月必要生活支出12,000元後
    ，已無任何餘額，顯無法負擔最大債權銀行台新銀行提出每
    期還款52,445元之協商還款方案，況且尚有資產管理公司之
    債務未計入。是以本院審酌聲請人現況之財產、勞力及信用
    等清償能力，尚不足支付生活必要支出，堪信已不能清償前
    開所負無擔保或無優先權債務15,953,486元（依債權人及聲
    請人陳報之債權總額）。從而，聲請人所為本件聲請，核符
    消債條例第3條所定之要件。
四、綜上所述，聲請人既有不能清償債務之情事，自應允其於消
    債條例施行後，選擇以清算型之清算程序清理其債務，藉以
    妥適調整聲請人與債權人及其他利害關係人間之權利義務關
    係，保障債權人獲得公平受償，並謀求聲請人經濟生活之重
    建復甦機會。此外，本件又查無聲請人有消債條例第6條第3
    項、第8條或第82條第2項所定駁回清算聲請之事由存在，則
    聲請人聲請清算，與法尚無不符，應予准許。
五、依消債條例第11條第1項、第83條第1項、第16條第1項，裁
    定如主文。
中　　華　　民　　國　　110 　年　　10　　月　　27　　日
                  民事第二庭法　官　陳威憲
以上正本係照原本作成。
本件裁定不得抗告。
中　　華　　民　　國　　110 　年　　10　　月　　27　　日
                            書記官  方瀅晴